臺灣臺北地方法院民事裁定
                                      107年度家全字第2號
聲  請  人  甲○○

                    住○○市○○區○○○路000 巷00號0 樓    


代  理  人  張立宇律師                
相  對  人  乙○○（○○○○○○，義大利人）


關  係  人 丙○○

                    住○○市○○區○○○路000 巷00號0 樓    
上列聲請人對相對人聲請改定未成年子女親權行使事件（106 年
度家非調字第638 號），聲請暫時處分，本院裁定如下：
    主      文
禁止相對人乙○○於本院一０六年度家非調字第六三八號改定未
成年子女親權行使事件撤回、和解或裁判確定前，在未經聲請人
甲○○同意下，自行或委託第三人將兩造所生未成年子女丙○○
攜出或送出境。
聲請人甲○○其餘聲請駁回。
    理      由
一、聲請意旨略以：聲請人甲○○與相對人乙○○未婚育有未成年子
    女丙○○，約定對於丙○○之親權行使由兩造共同任之。現甲○○
    對乙○○聲請改定親權行使，由本院以106 年度家非調字第63
    8 號審理中。詎乙○○竟未經甲○○同意，即將丙○○攜帶出境，
    於民國106 年12月13日始告知甲○○在杜拜轉機欲前往義大利
    ，有妨礙甲○○對丙○○親權行使之急迫危險。爰聲請定暫時狀
    態之假處分，禁止乙○○將丙○○攜帶出境，並將丙○○交付予甲○○。
二、按關於改定未成年子女親權行使之暫時處分，應依下列規定
    ：
（一）家事事件法第85條：（暫時處分及附隨性）法院就已受理
      之家事非訟事件，除法律別有規定外，於本案裁定確定前
      ，認有必要時，得依聲請或依職權命為適當之暫時處分。
      但關係人得處分之事項，非依其聲請，不得為之。關係人
      為前項聲請時，應表明本案請求、應受暫時處分之事項及
      其事由，並就得處分之事項釋明暫時處分之事由。第一項
      暫時處分，得命令或禁止關係人為一定行為、定暫時狀態
      或為其他適當之處置。第一項暫時處分之裁定，免供擔保
      。但法律別有規定或法院認有必要者，不在此限。關於得
      命暫時處分之類型及其方法，其辦法由司法院定之。
（二）家事非訟事件暫時處分類型及方法辦法第7 條：
      法院受理本法第104 條第1 項第1 款、第3 款、第5 款或
      第113 條之親子非訟事件後，於本案裁定確定前，得為下
      列之暫時處分：
      １、命給付未成年子女生活、教育、醫療或諮商輔導所需
          之各項必要費用。
      ２、命關係人交付未成年子女生活、教育或職業上所必需
          物品及證件。
      ３、命關係人協助完成未成年子女就醫或就學所必需之行
          為。
      ４、禁止關係人或特定人攜帶未成年子女離開特定處所或
          出境。
      ５、命給付為未成年人選任程序監理人之報酬。
      ６、禁止處分未成年子女之財產。
      ７、命父母與未成年子女相處或會面交往之方式及期間。８
          、其他法院認為適當之暫時性舉措。法院核發前項暫
          時處分，應審酌未成年子女之最佳利益，並應儘速優
          先處理之。
三、本院查：
（一）甲○○前開主張，業據提出兩造間之網路對話紀錄為證，並
      經本院調閱106 年度家調字第638 號卷宗，足以釋明甲○○
      、乙○○未婚育有未成年子女丙○○，約定丙○○之親權行使由
      兩造共同任之，乙○○卻在未告知甲○○之情形下，即將丙○○
      攜帶出境欲前往義大利，直至抵達杜拜轉機時始告知丙○○
      等情。
（二）依兩造間之網路對話紀錄顯示，乙○○將丙○○攜帶出境前往
      義大利，並告知甲○○「等從義大利回來就可以好好的去玩
      」、「這幾天會跟妳視訊，如果這一段時間妳也能夠來義
      大利，我相信我奶奶也很開心認識妳」、「我在杜拜才看
      到妳的簡訊」等語，堪信乙○○主觀上雖非故意妨礙甲○○對
      丙○○之親權行使，然客觀上確有造成甲○○對丙○○親權行使
      困難之情形。
（三）考量兩造間改定未成年子女親權行使事件裁判確定前，須
      經相當時日之調查程序，始能對未成年子女之最佳利益為
      正確判斷，而如乙○○於該案審理期間將丙○○攜出或送往國
      外，將嚴重侵害甲○○之親權行使與探視、會面交往，亦有
      害於丙○○享有母愛的權利。爰基於丙○○之最佳利益，酌定
      「於兩造間改定未成年子女親權行使事件撤回、和解或法
      院裁判確定前，禁止乙○○在未經甲○○同意下，自行或委託
      第三人將丙○○攜出或送出境」之暫時處分。
（四）至甲○○另聲請「乙○○應將丙○○交付予甲○○」部分，考量乙○○亦為丙○○之共同行使親權人，並無事證足認乙○○有惡意
      妨礙甲○○對丙○○行使親權之行為，是甲○○此部分之聲請為
      無理由，應予駁回。
四、爰裁定如主文。
中    華    民    國    107    年    1    月    4     日
                  家事法庭  法  官  林 鈺 琅
以上正本係照原本作成。
如不服本裁定應於送達後10日內向本院提出抗告狀，並繳納抗告
費新臺幣1,000元。
中    華    民    國    107    年    1    月    4     日
                            書記官  陳 麗 如